臺灣臺中地方法院刑事判決
110年度交易字第1248號
公  訴  人  臺灣臺中地方檢察署檢察官
被      告  蔡淳閔


上列被告因公共危險案件，經檢察官提起公訴（110年度偵字第1
7696號），被告於準備程序中就被訴事實為有罪之陳述，經本院
合議庭裁定改由受命法官獨任依簡式審判程序審理，判決如下：
    主  文
蔡淳閔駕駛動力交通工具而吐氣所含酒精濃度達每公升零點二五
毫克以上，累犯，處有期徒刑捌月。
    事  實
一、蔡淳閔於民國110 年4 月12日下午6時起至同日下午7時許止
    ，在臺中市豐原區太平洋百貨飲用啤酒後，明知其服用酒類
    後體內酒精尚未退去，已不能安全駕駛動力交通工具，竟不
    顧大眾通行之安全，旋即騎乘車牌號碼號碼MVM-7822號普通
    重型機車上路。嗣於同日下午7時57分許，行經臺中市豐原
    區博愛街與復興街交岔口處，不慎與張秋蘭騎乘之車牌號碼
    000-0000 號普通重型機車發生碰撞，致張秋蘭當場人車倒
    地，因而受有右手肘、左膝及右足部擦挫傷、前胸壁挫傷、
    右側大腿挫傷等傷害(傷害部分未具告訴)。經警據報前往處
    理，當場對蔡淳閔實施吐氣酒精濃度檢測，測得其吐氣所含
    酒精濃度達每公升1.50毫克，始悉上情。
二、案經臺中市政府警察局豐原分局報告臺灣臺中地方檢察署檢
    察官偵查起訴。
    理  由
一、本件被告蔡淳閔所犯為死刑、無期徒刑、最輕本刑為3年以
    上有期徒刑以外之罪，亦非屬高等法院管轄之第一審案件，
    其於準備程序進行中，就被訴事實為有罪之陳述，經法官告
    知簡式審判程序之旨，並聽取公訴檢察官之意見後，依刑事
    訴訟法第273條之1第1項、第273條之2等規定，裁定進行簡
    式審判程序，且不受同法第159條第1項、第161條之2、第16
    1條之3、第163條之1及第164條至第170條所規定證據能力認
    定及調查方式之限制，合先敘明。
二、上開犯罪事實，業據被告迭於警詢、檢察事務官詢問及本院
    審理時坦承不諱（偵卷第23至36、111至112頁、本院卷第32
    、41頁），並有臺中市政府警察局豐原分局職務報告（真卷
    第21頁）、臺中市政府警察局道路交通事故當事人酒精濃度
    測定紀錄表2份（偵卷第31至33頁）、道路交通事故現場圖
    影本（偵卷第35頁）、道路交通事故調查報告表（一）、（
    二）（偵卷第37至41頁）、臺中市政府警察局道路交通事故
    補充資料表影本（偵卷第47頁）、肇事現場及車輛受損照片
    共29張（偵卷第49至77頁）、衛生福利部豐原醫院110年4月
    20日、110年4月12日診斷證明書2份（偵卷第79至81頁）、
    臺中市政府警察局舉發違反道路交通管理事件通知單影本（
    偵卷第83頁）、證號查詢機車駕駛人詳細資料報表及車號查
    詢機車車籍詳細資料報表影本（偵卷第85至91頁）在卷可參
    ，足認被告自白與事實相符，堪予採信。是本案事證明確，
    被告上開犯行洵堪認定，應依法論科。
三、核被告所為，係犯刑法第185 條之3 第1 項第1 款之駕駛動
    力交通工具而吐氣所含酒精濃度達每公升0.25毫克以上之罪
    。
四、又被告前於104年間，因不能安全駕駛之公共危險案件，經
    本院104年度審交簡字第1455號判決有期徒刑6月，併科罰金
    新臺幣（下同）3萬元確定，並於105年8月25日徒刑執行完
    畢出監等情，有臺灣高等法院被告前案紀錄表附卷足憑，是
    被告於受有期徒刑執行完畢後，5年內故意再犯本件有期徒
    刑以上之罪，為累犯。參諸被告論以累犯之前科與本案之犯
    罪類型、罪質與社會侵害程度皆無二致，且斟酌被告有多次
    觸犯不能安全駕駛之公共危險罪之前科紀錄，顯見前案刑罰
    之執行成效不彰，被告對刑罰之反應力格外薄弱，主觀上有
    特別之惡性，衡以加重其法定最低度刑，尚不至於使「行為
    人所受的刑罰」超過「其所應負擔罪責」，故依司法院大法
    官會議釋字第775號解釋意旨，認本案應依刑法第47條第1項
    規定，加重其刑。
五、爰審酌被告自95年起，已多次觸犯不能安全駕駛之公共危險
    罪，此有前揭臺灣高等法院被告前案紀錄表存卷可考，素行
    顯然非佳，經歷數次偵審程序，理當知悉酒精成分會嚴重影
    響人之意識、控制能力，就飲酒後駕駛動力交通工具將對一
    般用路公眾及駕駛人自身造成高度危險性一事應有深刻體認
    ，卻猶漠視法令規範及政府強力宣導「酒駕零容忍」之政策
    ，於飲用酒類後，未待體內酒精成分代謝消退，仍為圖一己
    往來之便，率爾騎乘機車上路，本次甚且因不勝酒力而與被
    害人張秋蘭騎乘之普通重型機車發生擦撞，經警到場處理測
    得其吐氣酒精濃度為每公升1.50毫克（MG/L），數值甚高，
    足見其漠視用路人之生命、身體安全之心態，對公眾交通往
    來確已生高度危險，所為殊有不該，誠值非難；惟考量被告
    犯後始終坦承犯行，態度良好，兼衡被告之犯罪動機與目的
    、駕車上路之時段、駕駛之車輛種類，暨其於本院審理時自
    陳大學肄業之智識程度、現從事建材買賣、月收入2萬元以
    內、未婚、整體經濟狀況普通等語（本院卷第41頁）之經濟
    、家庭生活狀況等一切情狀，量處如主文所示之刑。
據上論斷，依刑事訴訟法第273條之1第1項、第299條第1項前段
，刑法第185條之3第1項第1款、第47條第1項，刑法施行法第1條
之1第1項，判決如主文。
本案經檢察官蔣志祥提起公訴，檢察官王淑月到庭執行職務。
中　　華　　民　　國　　110 　年　　9 　　月　　30　　日
                  刑事第一庭    法  官  路逸涵
以上正本證明與原本無異。
如不服本判決應於收受判決後20日內向本院提出上訴書狀，並應
敘述具體理由；其未敘述上訴理由者，應於上訴期間屆滿後20日
內向本院補提理由書（均須按他造當事人之人數附繕本）「切勿
逕送上級法院」。
                                書記官  王崑煜
中　　華　　民　　國　　110 　年　　9 　　月　　30　　日
附錄本案論罪科刑法條全文
中華民國刑法第185條之3
駕駛動力交通工具而有下列情形之一者，處2年以下有期徒刑，
得併科20萬元以下罰金：
一、吐氣所含酒精濃度達每公升零點二五毫克或血液中酒精濃度
    達百分之零點零五以上。
二、有前款以外之其他情事足認服用酒類或其他相類之物，致不
    能安全駕駛。
三、服用毒品、麻醉藥品或其他相類之物，致不能安全駕駛。
因而致人於死者，處3年以上10年以下有期徒刑；致重傷者，處1
年以上7年以下有期徒刑。
曾犯本條或陸海空軍刑法第54條之罪，經有罪判決確定或經緩起
訴處分確定，於五年內再犯第1項之罪因而致人於死者，處無期
徒刑或5年以上有期徒刑；致重傷者，處3年以上10年以下有期徒
刑。